# 预留期权

提问人：sizhijie01 时间：2012-09-24 21:53:33
股份支付中的预留股票期权如何处理？

回答人：chenyiwei
回复 sizhijie01 的帖子
1 、预留期权在预留时一般不作股份支付处理，到实际授予时按股份支付处理。
2 、法律没有禁止这样做，但这种做法在会计上的影响要关注，可能会被视作额外的服务期限条件和业绩条件，从而延长等待期。另外，必须对延长的期限内如果授予对象离职则如何处理的问题做好安排。